# 关于尚未出资的子公司如何并表的问题

提问人：苹朵朵 时间：2018-03-17 07:58:29
A公司 2017 年年初发起设立B公司，注册资本 100 ，未实缴。年中时其他多个新股东通过增资及转股的方式，从工商变更登记为B公司的股东，新股东部分实缴出资并有投资溢价，分别计入了B公司股本和资本公积，新股东属于B公司的财务投资人。年末A持有B的60%股权，其他股东持有40%，B公司亏损。由于A对B有绝对控制权，所以考虑将B与A并表。B公司章程是常规的，即约定股东按照出资进行分配并承担相关权利义务。 问题： 1 、A公司账面是否需要将B公司计为长投，并在并表时按照权益法核算？ 2 、对于少数股东权益的计算是简单的将B公司权益*60%，还是说由于A公司未实缴出资，则不应有对应的权益，B公司股东权益都为少数股东权益？ 3 、基于上述AB并表时如何做抵销合并

回答人：chenyiwei
1 、关键还是依据“控制三要素”判断，即A虽然没有实缴出资，但是否已经主导了B的相关活动，且按认缴出资比例享有权益和承担风险，以及获取其他协同效应收益。 2 、要看B公司章程对目前状况下收益分配、亏损分担如何约定。但一般很可能不会简单地按照期末B的净资产乘以认缴出资比例计算少数股东权益，可能需将A应缴纳的出资额模拟调整计入后再按认缴股权比例计算。 3 、合并报表中应首先确定B的损益和权益中归属于少数股东的份额，采用 2 的方法确定，剩余即为归属于母公司股东的权益和损益。

提问人：苹朵朵 时间：2018-03-19 12:41:40
非常感谢版主答疑解惑您说的模拟，就是把母公司的长投-应付，子公司的应收-股本、资本公积这些都补充完整，然后做长投的成本权益法核算调整，以及合并抵销调整么？

回答人：chenyiwei
在此处咨询的问题中可以这样理解。